【裁判字號】    96,交聲,752
【裁判日期】    970430
【裁判案由】    聲明異議
【裁判全文】
臺灣臺南地方法院交通事件裁定        96年度交聲字第752號
移送機關    交通部公路總局嘉義區監理所臺南監理站
異議人即
受處分人    甲○○
上列受處分人因違反道路交通管理處罰條例案件，對於交通部公
路總局嘉義區監理所臺南監理站民國96年8月24日所為之裁決處
分（處分案號：嘉監南字第裁74-B00000000號），聲明異議，本
院裁定如下：
    主  文
原處分撤銷。
甲○○不罰。
    理  由
一、原處分意旨略以：受處分人即異議人甲○○（下稱異議人）
    騎乘牌照號碼L8Y-076號重型機車遭警舉發，於民國（下同
    ）96年7月30日17時24分，在高雄市○○路與楠陽路交叉路
    口，有號牌不依指定位置懸掛之違規行為，嗣經交通部公路
    總局嘉義區監理所臺南監理站（下稱移送機關）依道路交通
    管理處罰條例第12條第1項第7款、第12條第2項等規定，裁
    處罰緩新臺幣 (以下同)5,400元，並吊銷牌照等處分。
二、本件聲明異議意旨略以：舉發員警稱異議人所駕駛車輛號牌
    不依規定懸掛，然舉發當時異議人問應如何懸掛始為合法，
    該舉發員警並無法回答，係事後收到警局函文才知懸掛方式
    不得超過45度，然異議人自己測量結果，該車輛號牌雖因加
    裝避震器所以高度有增高之情形，惟懸掛方式並無超過45度
    ，要求警方提出違規照片佐證，警方竟稱沖洗失敗，無法提
    出，因此，異議人不服警察之舉發，請求撒銷原處分等語。
三、按汽車有已領有號牌而未懸掛或不依指定位置懸掛之情形者
    ，處汽車所有人新臺幣三千六百元以上一萬零八百元以下罰
    鍰，並禁止其行駛；牌照吊銷之；道路交通管理處罰條例第
    12條第1項第7款、第2項分別定有明文。
四、經查：
（一）移送機關指稱異議人駕駛牌照號碼L8Y-076號重型機車，
      於上開時、地有號牌不依指定位置懸掛之違規行為，固有
      高雄市政府警察局96年7月30日高市警交字第B00000000號
      舉發違反道路交通管理事件通知單1份附卷可稽，惟證人
      即舉發警員賴金福於本院97年4月11日調查時，係到庭證
      稱：「（法官問證人：本件是否你舉發，情形如何？）是
      的，當時我們執行號牌違規懸掛的專案勤務，發現異議人
      機車號牌的角度與一般該廠牌機車有出入，該號牌的角度
      已超過四十五度了，會導致警方照相取締時號牌辨識困難
      或無法辨識的情況，當時我有去撥動異議人駕駛車輛的號
      牌，該號牌懸掛的位置是正確的，但如果變更該號牌上的
      螺絲，會導致號牌有傾斜的狀況，而且該傾斜狀況超過四
      十五度。」等語（見是日之訊問筆錄），由上開證述可知
      ，異議人所駕駛之車輛於舉發當時，號牌懸掛位置係正確
      的。
（二）至於該號牌懸掛位置，是否會因日後變更該號牌上的螺絲
      ，導致號牌有傾斜的狀況，且該傾斜狀況超過45度，亦需
      在異議人調整該號牌之螺絲後，才得認為其有該當道路交
      通管理處罰條例第12條第1項第7款所稱之違規行為；況依
      道路交通安全規則第11條第1項第3款之規定：「汽車號牌
      懸掛位置，除原設有固定位置外，機器腳踏車及拖車號牌
      每車一面，應正面懸掛於車輛後端之明顯適當位置懸掛固
      定。」，並無證人賴金福所稱懸掛方式不得超過45度規定
      之情，且本院於97年4月11日當庭命證人賴金福應於10日
      補正號牌懸掛方式不得超過45度之規定到院，迄今亦未見
      證人賴金福提出相關資料以供本院參酌，從而，自難認高
      雄市政府警察局96年7月30日高市警交字第B00000000號舉
      發違反道路交通管理事件通知單上載之異議人違規情形屬
      實，因此，異議人辯稱其於上開時、地，駕駛牌照號碼
      L8Y-076號重型機車，並無號牌不依指定位置懸掛之違規
      行為，並非無據；此外，復查無其他積極證據足資證明異
      議人確有本件裁決書所指之違規行為，則移送機關遽以裁
      罰，自有未洽。
五、綜上所述，異議人之異議為有理由，原處分於法尚有未合，
    自應由本院裁定將原處分撤銷，並另為異議人不罰之諭知，
    以資適法。
六、據上論斷，應依道路交通管理處罰條例第87條第2項、道路
    交通案件處理辦法第20條前段，裁定如主文。
中    華    民    國    97    年    4     月    30    日
                      交通法庭  法  官  陳淑勤
以上正本證明與原本無異。
如不服本裁定應於送達後5日內向本院提出抗告狀。
                                書記官  陳金堂
中    華    民    國    97    年    4     月    30    日


司法院資訊處製作；財團法人民間司法改革基金會備份。
